臺灣臺中地方法院刑事判決　
110年度訴字第2207號
公  訴  人  臺灣臺中地方檢察署檢察官
被      告  吳信穎





上列被告因毒品危害防制條例案件，經檢察官提起公訴（110年
度毒偵字第3271號），被告於準備程序中就被訴事實為有罪之陳
述，經本院合議庭裁定由受命法官獨任進行簡式審判程序，判決
如下：
    主    文
甲○○施用第一級毒品，累犯，處有期徒刑捌月，扣案之殘留有第
一級毒品海洛因之注射針筒壹支、殘渣袋壹只，均沒收銷燬之。
又施用第二級毒品，累犯，處有期徒刑伍月，如易科罰金，以新
臺幣壹仟元折算壹日。
    犯罪事實
一、甲○○曾因施用毒品案件，經臺灣臺中地方法院裁定送觀察、
    勒戒後，認無繼續施用毒品之傾向，於民國110年8月18日觀
    察、勒戒執行完畢釋放，並由臺灣臺中地方檢察署檢察官於
    110年9月6日以109年度毒偵字第3605號、第3642號為不起訴
    處分確定；詎甲○○仍不知悛悔，於前開觀察、勒戒執行完畢
    釋放後3年內，仍為下列施用毒品行為：
  ㈠基於施用第二級毒品甲基安非他命之犯意，於110年9月8日下
    午5時許，在臺中市大甲區某處，真實姓名年籍不詳之人所
    駕駛停放於大甲溪旁之車輛上，以將甲基安非他命置入玻璃
    球，加熱吸食煙霧之方式，施用第二級毒品甲基安非他命1
    次。
  ㈡又基於施用第一級毒品海洛因之犯意，於110年9月8日下午7
    時許，在臺中市○○區○○路000號對面公園內，以將海洛因摻
    食鹽水以針筒注射之方式，施用第一級毒品海洛因1次。
二、嗣經警於110年9月8日晚上9時30分許，在臺中市○○區○○路00
    0號執行勤務，見甲○○於對面公園涼亭內大聲吼叫，遂上前
    盤查，甲○○當場坦承有施用毒品情事，並主動交付殘留海洛
    因成分之注射針筒1支、殘渣袋1只等物。復經警徵得其同意
    ，於110年9月9日9時36分許採尿送驗，結果呈安非他命、甲
    基安非他命、嗎啡陽性反應，而查悉上情。
三、案經臺中市政府警察局大甲分局報請臺灣臺中地方檢察署檢
    察官偵查起訴。
    理    由
一、按除被告所犯為死刑、無期徒刑、最輕本刑為3年以上有期
    徒刑之罪或高等法院管轄第一審案件者外，於第一次審判期
    日前之準備程序進行中，被告先就被訴事實為有罪之陳述時
    ，審判長得告知被告簡式審判程序之旨，並聽取當事人、代
    理人、辯護人及輔佐人之意見後，裁定進行簡式審判程序，
    刑事訴訟法第273條之1第1項定有明文。本案被告甲○○所犯
    係死刑、無期徒刑、最輕本刑為3年以上有期徒刑或高等法
    院管轄第一審案件以外之罪，其於準備程序中就被訴事實為
    有罪之陳述，經告知簡式審判程序之旨，並聽取檢察官、被
    告之意見後，依前揭規定裁定進行簡式審判程序。又簡式審
    判程序證據之調查，依刑事訴訟法第273條之2規定，不受同
    法第159條第1項、第161條之2、第161條之3、第163條之1及
    第164條至第170條規定之限制，合先敘明。
二、認定犯罪事實所憑之證據及理由：
  ㈠上揭犯罪事實，業據被告於偵查及本院審理時均坦承不諱，
    且其經警採集尿液，送檢驗結果，確呈嗎啡、甲基安非他命
    陽性反應，此有臺中市政府警察局大甲分局採證同意書、委
    託鑑驗尿液代號與真實姓名對照表、正修科技大學超微量研
    究科技中心110年10月4日報告編號：R00-0000-000號尿液檢
    驗報告等附卷可稽；並有扣案注射針筒1支、殘渣袋1只等物
    可證，而扣案物品，經警囑託衛生福利部草屯療養院鑑定結
    果，確檢出第一級毒品海洛因成分無訛，亦有該院110年9月
    27日草療鑑字第1100900395號鑑驗書附卷可查；足徵被告自
    白核與事實相符，堪以採信。本案事證明確，被告施用第一
    、二級毒品犯行堪以認定。
  ㈡按觀察、勒戒或強制戒治執行完畢釋放後，三年內再犯第十
    條之罪者，檢察官或少年法院（地方法院少年法庭）應依法
    追訴或裁定交付審理，毒品危害防制條例第23條第2項定有
    明文。查被告前曾因施用毒品案件，經本院裁定送觀察、勒
    戒後，認無繼續施用毒品之傾向，於110年8月18日觀察、勒
    戒執行完畢釋放，並由臺灣臺中地方檢察署檢察官於110年9
    月6日以109年度毒偵字第3605號、第3642號為不起訴處分確
    定，有臺灣高等法院被告前案紀錄表在卷可參。是被告於經
    觀察、勒戒執行完畢釋放後，3年內再犯本件施用第一級、
    第二級毒品罪，依前揭規定，自應予追訴、處罰。
  ㈢綜上所述，本案事證已臻明確，被告犯行均洵堪認定，應依
    法論科。
三、論罪科刑：
  ㈠查海洛因、甲基安非他命分係毒品危害防制條例第2條第2項
    第1款、第2款所明定列管之第一、二級毒品，不得非法持有
    、施用；是核被告所為，分係犯毒品危害防制條例第10條第
    1項之施用第一級毒品罪及第10條第2項之施用第二級毒品罪
    ；被告為施用而持有海洛因、甲基安非他命之低度行為，為
    其施用之高度行為所吸收，不另論罪。
  ㈡被告所犯施用第一級毒品罪及施用第二級毒品罪間，犯意各
    別，行為互殊，應分論併罰。
  ㈢被告曾因毒品危害防制條例案件，於107年7月30日經本院以1
    07年度沙簡字第319號判決處有期徒刑3月（共2罪），應執
    行有期徒刑5月確定；又因毒品危害防制條例案件，於107年
    10月15日經本院以107年度簡字第1224號判決處有期徒刑6月
    確定；再因毒品危害防制條例案件，於107年12月3日經本院
    以107年度簡字第1419號判決處有期徒刑6月、2月，應執行
    有期徒刑7月確定；嗣經定應執行刑為有期徒刑1年3月，送
    監執行後，於109年1月29日縮短刑期執行完畢出監，有臺灣
    高等法院被告前案紀錄表附卷可稽，其於受有期徒刑執行完
    畢後，五年內故意再犯本件有期徒刑以上之上開各罪，均為
    累犯；經本院依司法院大法官會議釋字第775號解釋意旨審
    酌被告前案徒刑之執行，係入監執行完畢，且於執行完畢未
    幾即再犯本案，又本案被告所犯之罪與前案亦為同一罪質之
    施用毒品罪，顯見被告不知記取教訓，對刑罰的反應力薄弱
    ；且查本案並無應量處最低法定刑，且無法適用刑法第59條
    規定減輕之情形，是被告依累犯規定加重其刑，並不致生行
    為人所受的刑罰超過其所應負擔罪責的情形，爰均依刑法第
    47條第1項規定加重其刑。
  ㈣被告於110年9月8日晚上9時30分許，在臺中市○○區○○路000號
    對面公園內為警盤查時，即當場坦承有施用毒品情事，並主
    動交付殘留海洛因成分之注射針筒1支、殘渣袋1只等物供警
    查扣，並於警詢、偵查時坦承有施用第一級、第二級毒品之
    犯罪事實，符合自首之要件，爰依刑法第62條前段規定，減
    輕其刑，並先加後減。
  ㈤爰審酌被告除有如前所述累犯之前科素行外，並有其他施用
    毒品之前案紀錄（參卷附臺灣高等法院被告前案紀錄表），
    被告前已數次因施用毒品案件，先後經觀察、勒戒之執行並
    判刑確定，猶未能戒除毒癮，再犯本案，可見被告自制力不
    足；但施用毒品為自戕行為，且被告本案於經警盤查時即主
    動交出扣案之注射針筒、殘渣袋等物，且於偵、審均坦承犯
    行，及被告於本院審理時自陳為國中肄業之智識程度，平日
    從事建築工作，經濟情況小康之生活狀況（見本院卷第52頁
    ），暨被告犯罪之動機、目的、手段，及坦承犯行之犯後態
    度等一切情狀，分別量處如主文所示之刑，並就所犯施用第
    二級毒品部分所處之刑，諭知易科罰金之折算標準，以示懲
    儆。
  ㈥按查獲之第一級、第二級毒品及專供製造或施用第一級、第
    二級毒品之器具，不問屬於犯罪行為人與否，均沒收銷燬之
    ，毒品危害防制條例第18條第1項前段定有明文。扣案之注
    射針筒1支、殘渣袋1只，經鑑定結果確有第一級毒品成分，
    已如前述，均應依毒品危害防制條例第18條第1項前段規定
    ，諭知沒收銷燬之。
據上論斷，應依刑事訴訟法第273條之1第1項、第299條第1項前
段，毒品危害防制條例第10條第1項、第2 項、第18條第1項前段
，刑法第11條前段、第47條第1項、第62條前段、第41條第1項前
段，判決如主文。
本案經檢察官丙○○提起公訴，檢察官乙○○到庭執行職務。
中　　華　　民　　國　　111 　年　　2 　　月　　18　　日
                刑事第二十二庭    法　官  林源森 
以上正本證明與原本無異。
如不服本判決應於收受判決後20日內向本院提出上訴書狀，並應
敘述具體理由；其未敘述上訴理由者，應於上訴期間屆滿後20日
內向本院補提理由書（均須按他造當事人之人數附繕本）「切勿
逕送上級法院」。
                                  書記官  陳錫威
中　　華　　民　　國　　111 　年　　2 　　月　　18　　日
附錄論罪科刑法條全文：
毒品危害防制條例第10條
施用第一級毒品者，處6月以上5年以下有期徒刑。
施用第二級毒品者，處3年以下有期徒刑。